臺灣嘉義地方法院刑事裁定
111年度聲字第171號
聲  請  人  臺灣嘉義地方檢察署檢察官
受  刑  人  蘇志宗



                    （現於法務部○○○○○○○○○○○                        執行中）
上列聲請人因受刑人數罪併罰有二裁判以上，聲請定其應執行之
刑（111年度執字第441號），本院裁定如下：
    主  文
蘇志宗因犯如附表所示各罪所處之刑，應執行有期徒刑伍年肆月
。
    理  由
一、聲請意旨略以：受刑人蘇志宗因犯如附表所示之罪，先後經
    判決確定如附表所示之刑，應依刑法第53條及第51條第5款
    定其應執行之刑，爰依刑事訴訟法第477條第1項之規定聲請
    裁定等語。
二、裁判確定前犯數罪者，併合處罰之，但有下列情形之一者，
    不在此限：一、得易科罰金之罪與不得易科罰金之罪；二、
    得易科罰金之罪與不得易服社會勞動之罪；三、得易服社會
    勞動之罪與不得易科罰金之罪；四、得易服社會勞動之罪與
    不得易服社會勞動之罪；前項但書情形，受刑人請求檢察官
    聲請定應執行刑者，依刑法第51條規定定之；又數罪併罰有
    二裁判以上者，依刑法第51條之規定，定其應執行之刑；而
    數罪併罰，分別宣告其罪之刑，宣告多數有期徒刑者，於各
    刑中之最長期以上，各刑合併之刑期以下，定其刑期，但不
    得逾30年，刑法第50條、第53條、第51條第5款分別定有明
    文。再民國103年6月4日修正刑事訴訟法第370條第2項、第3
    項，已針對第二審上訴案件之定應執行刑，明定有不利益變
    更禁止原則之適用。而分屬不同案件之數罪併罰有應更定執
    行刑之情形，在法理上亦應同受此原則之拘束。亦即基於有
    利被告之不利益變更禁止原則，分屬不同案件之數罪併罰定
    執行刑，上開更定之應執行刑，不應比前定之應執行刑加計
    其他裁判所處刑期後為重，否則即與法律秩序理念及法律目
    的之內部界限有違，難認適法。
三、受刑人犯如附表所示各罪，經本院先後判處如附表所示之刑
    ，均經確定在案，有各該判決書及臺灣高等法院被告前案紀
    錄表在卷可稽。其中受刑人所犯如附表編號4所示之罪係得
    易科罰金之刑，如附表編號1所示之罪係得易服社會勞動之
    刑，而如附表編號2、3所示各罪係不得易科罰金之刑，屬刑
    法第50條第1項但書第1、3款所示不得併合處罰之情形。本
    件檢察官依受刑人之請求向本院聲請定其應執行之刑，有受
    刑人請求臺灣嘉義地方檢察署檢察官向法院聲請定應執行刑
    意願回覆表1份附卷足憑，經本院審核結果，認檢察官之聲
    請為正當，應予准許。爰審酌受刑人對本件檢察官聲請定應
    執行刑表示沒有意見（見卷附本院陳述意見調查表）、受刑
    人所犯如附表所示各罪之犯罪態樣、整體行為責任與刑罰目
    的、犯罪之時間間隔、侵犯法益之綜合效果、各罪依其犯罪
    情節所量定之刑，並考量定應執行刑時，所生刑罰邊際效應
    遞減及合併刑罰痛苦程度遞增等情狀，復審酌如附表編號3
    、4所示各罪曾經本院以110年度訴字第433、498號判決定應
    執行有期徒刑4年10月確定，是以，本院定應執行刑，除不
    得逾越前述法律之外部性界限，即不得重於附表所示各罪之
    總和；亦應受內部性界限之拘束，即不重於上開所定之執行
    刑加計附表編號1、4所處刑期之總和（即有期徒刑5年7月）
    ，爰定其應執行之刑如主文所示。又刑事判決關於有期徒刑
    得易科罰金之規定，刑法第41條固有明文，惟數罪併罰中之
    一罪，依刑法規定得易科罰金，若因與不得易科之他罪併合
    處罰結果，而不得易科罰金時，原可易科部分所處之刑，無
    庸為易科折算標準之記載（司法院釋字第144、679號解釋意
    旨參照）。受刑人所犯如附表編號4所示之罪雖本得易科罰
    金，然與其所犯如附表編號2、3所示不得易科罰金之刑併合
    處罰之結果，本院於定執行刑時，自無庸為易科罰金折算標
    準之記載。
四、依刑事訴訟法第477條第1項，刑法第50條第2項、第53條、
    第51條第5款，裁定如主文。
中　　華　　民　　國　　111 　年　　3 　　月　　16　　日
                  刑事第七庭    法  官  胡文傑
以上正本證明與原本無異。
如不服本裁定，應於送達後5日內，向本院提出抗告狀。
中　　華　　民　　國　　111 　年　　3 　　月　　16　　日
                                書記官　蘇姵容
附表：受刑人蘇志宗定應執行刑案件一覽表               
編　　　　號  1 2 3 罪　　　　名  藥事法 毒品危害防制條例 毒品危害防制條例 宣　告　刑  有期徒刑6月 共6罪，各處有期徒刑3年8月 共2罪，各處有期徒刑3年10月 犯罪日期  109年11月19日 (1)109年11月27日 (2)110年1月8日 (3)110年1月18日 (4)110年1月29日 (5)110年2月11日 (6)110年2月12日 (聲請書記載109/11/27~110/02/12) (1)110年1月15日 (2)110年1月18日 (聲請書記載110/01/15~110/01/18)  偵查(自訴)機關年度案號  嘉義地檢110年度偵字第4085號 嘉義地檢110年度偵字第2542、4339、5309、6160、6711、7071號(聲請書僅記載2542等號)  最　後 事實審 法院 嘉義地院 嘉義地院 嘉義地院  案號 110年度朴簡字第158號 110年度訴字第433、498號 110年度訴字第433、498號  判決日期 110年6月11日 110年12月21日 110年12月21日 確　定 判　決 法　　院 嘉義地院 嘉義地院 嘉義地院  案　　號 110年度朴簡字第158號 110年度訴字第433、498號 110年度訴字第433、498號  判決確定日期 110年7月9日 111年1月17日 111年1月17日  備註   得易服社會勞動。 編號2、3經同案定應執行有期徒刑4年10月。  

編　　　　號  4 以下空白  罪　　　　名  毒品危害防制條例   宣　告　刑  有期徒刑3月，如易科罰金，以新臺幣1000元折算一日。   犯罪日期  110年2月2日   偵查(自訴)機關年度案號  嘉義地檢110年度偵字第2542、4339、5309、6160、6711、7071號(聲請書僅記載2542等號)   最　後 事實審 法院 嘉義地院    案號 110年度訴字第433、498號    判決日期 110年12月21日   確　定 判　決 法院 嘉義地院    案號 110年度訴字第433、498號    判決確定日期 111年1月17日    備註